【裁判字號】    97,訴,1991
【裁判日期】    970731
【裁判案由】    違反毒品危害防制條例
【裁判全文】
臺灣彰化地方法院刑事判決              97年度訴字第1991號
公  訴  人  臺灣彰化地方法院檢察署檢察官
被      告  甲○○
                    （另案羈押在臺灣彰化看守所）
上列被告因違反毒品危害防制條例案件，經檢察官提起公訴（97
年度毒偵字第2237號），本院依簡式審判程序判決如下：
    主    文
甲○○施用第一級毒品，累犯，處有期徒刑捌月。
    事    實
一、甲○○前因施用第一級毒品案件，經本院於民國（下同）91
    年10月6 日，以91年度訴字第806 號判決判處有期徒刑8 月
    確定，嗣經入監執行，於93年3 月22日徒刑執行完畢。另因
    施用毒品案件，經本院裁定令入強制戒治處所施以強制戒治
    後，於92年7 月23日執行完畢釋放。詎仍不知悛悔，另行基
    於施用第一級毒品海洛因之犯意，於97年4 月7 日晚上6 、
    7 時許，在其位於彰化縣花壇鄉三春村後厝一巷103 號之住
    處，以將海洛因摻入香菸內、點燃吸食其煙霧之方式，施用
    第一級毒品海洛因1 次。嗣於97年4 月10日下午5 時許，因
    另案遭警方查獲，而經警採尿送驗後，結果呈海洛因代謝物
    嗎啡陽性反應。
二、案經彰化縣警察局鹿港分局報請臺灣彰化地方法院檢察署檢
    察官偵查起訴。
    理    由
一、除被告所犯為死刑、無期徒刑、最輕本刑為3 年以上有期徒
    刑之罪或高等法院管轄第一審案件者外，於前條第1 項程序
    進行中，被告先就被訴事實為有罪之陳述時，審判長得告知
    被告簡式審判程序之旨，並聽取當事人、代理人、辯護人及
    輔佐人之意見後，裁定進行簡式審判程序，刑事訴訟法第27
    3 條之1 第1 項、第284 條之1 分別定有明文。本件被告甲
    ○○所涉係死刑、無期徒刑、最輕本刑為3 年以上有期徒刑
    之罪或高等法院管轄第一審案件以外之罪，並於本院行準備
    程序時就被訴事實為有罪之陳述，本院合議庭依前揭規定，
    經評議結果，裁定改由受命法官獨任行簡式審判程序，合先
    敘明。
二、上開事實，業據被告甲○○於偵查、本院準備程序及審理時
    坦承不諱（見臺灣彰化地方法院檢察署97年度毒偵字第2237
    號卷第7 、8 頁，本院97年度訴字第1991號卷第28、36頁）
    ，且查：
（一）被告尿液經以氣相層析質譜儀（即ＧＣ／ＭＳ）方法檢驗
      結果，確呈第一級毒品海洛因之陽性反應，有彰化縣警察
      局鹿港分局委託檢驗尿液代號與真實姓名對照表、詮昕科
      技股份有限公司97年4 月28日第00000000號濫用藥物尿液
      檢驗報告各1 紙附卷足證（見彰化縣警察局鹿港分局鹿警
      分偵字第0970010536號卷第4 、5 頁），是認被告自白核
      與事實相符。
（二）依鑑識實務，按海洛因施用入人體後水解還原成嗎啡，再
      循嗎啡之代謝方式排出體外，且吸食或施打煙毒者，經人
      體代謝作用於8 小時內，即有30％之量排出，24小時之後
      ，續有約剩餘量之90％再排出，72小時之後仍有剩餘微量
      排出，吸食或施打者個人體質不同，其排出時間亦會有差
      異。是依上開說明，佐以被告前揭尿液檢驗報告，被告自
      白於前揭時間施用第一級毒品海洛因1 次等語，足認被告
      自白核與事實相符，堪可採為論罪科刑之依據。
（三）被告前因施用毒品案件，經本院裁定令入強制戒治處所施
      以強制戒治後，於92年7 月23日執行完畢釋放，有臺灣高
      等法院被告前案紀錄表及臺灣彰化地方法院檢察署刑案資
      料查註紀錄表各1 份在卷可按，其於前開強制戒治執行完
      畢釋放後，5 年內再犯本案施用第一級毒品1 次之犯行，
      與毒品危害防制條例第23條第2 項之規定相符。本件事證
      明確，被告犯行堪以認定，應予依法論科。
三、核被告甲○○所為，係犯毒品危害防制條例第10條第1 項之
    施用第一級毒品罪。其施用第一級毒品而持有之低度行為，
    為施用第一級毒品之高度行為所吸收，不另論罪。又被告前
    因施用第一級毒品案件，經本院於91年10月6 日，以91年度
    訴字第806 號判決判處有期徒刑8 月確定，嗣經入監執行，
    於93年3 月22日徒刑執行完畢，此有臺灣高等法院被告前案
    紀錄表及臺灣彰化地方法院檢察署刑案資料查註紀錄表各 1
    份在卷可憑，其於受有期徒刑執行完畢後，5 年以內故意再
    犯本件有期徒刑以上之罪，為累犯，應依刑法第47條第1 項
    規定，加重其刑。爰審酌被告前因施用毒品犯行曾經強制戒
    治、刑之執行，竟又再行施用毒品，無視於毒品對於自身健
    康之戕害及國家對於杜絕毒品犯罪之禁令，惡性非輕，惟坦
    承犯行，施用之次數僅1 次，再本於施用毒品犯罪之人，亦
    為「病人」之考量等一切情狀，量處如主文所示之刑。另本
    件被告犯罪時間係在96年4 月24日以後，並不符合中華民國
    96年罪犯減刑條例所定之減刑要件，尚無依該條例規定予以
    減刑之餘地。
據上論斷，應依刑事訴訟法第273 條之1第1項、第299條第1項前
段，毒品危害防制條例第10條第1 項，刑法第11條前段、第47條
第1 項，判決如主文。
本案經檢察官莊佳瑋到庭執行職務。
中    華    民    國    97    年    7     月    31    日
                        刑事第三庭    法  官  林秉暉
上正本證明與原本無異。
如不服本判決，應於判決送達後10日內，向本院提出上訴書狀，
上訴書狀應「敘述具體上訴理由」，並按他造當事人之人數附繕
本。「切勿逕送上級法院」。
中    華    民    國    97    年    8     月    1     日
                                      書記官  張清秀
毒品危害防制條例第10條第1項
施用第一級毒品者，處6月以上5年以下有期徒刑。


司法院資訊處製作；財團法人民間司法改革基金會備份。
